【裁判字號】    97,消債更,1249
【裁判日期】    970930
【裁判案由】    聲請更生程序
【裁判全文】
臺灣高雄地方法院民事裁定          97年度消債更字第1249號
聲  請  人  甲○○
上列當事人因消費者債務清理事件聲請更生，本院裁定如下：
    主  文
債務人甲○○自中華民國九十七年九月三十日下午五時起開始更
生程序。
命司法事務官進行本件更生程序。
    理  由
一、按債務人與金融機構協商成立者，不得聲請更生或清算，但
    因不可歸責於己之事由，致履行顯有重大困難者，不在此限
    ；本條例施行前，債務人依金融主管機關協調成立之中華民
    國銀行公會會員辦理消費金融案件無擔保債務協商機制與金
    融機構成立之協商，準用前項之規定，消費者債務清理條例
    第151 條第5 項、第6 項分別定有明文。又按「法院開始更
    生程序之裁定，應載明其年、月、日、時，並即時發生效力
    。」、「法院裁定開始更生或清算程序後，得命司法事務官
    進行更生或清算程序，必要時得選任律師、會計師或其他適
    當之自然人或法人一人為監督人或管理人。」，消費者債務
    清理條例第45條第1 項、第16條第1 項分別定有明文。
二、本件聲請人主張：其前向附表所示銀行借款，致累積債務達
    新台幣（下同）1,315,352 元，嗣因不能清償債務，經依金
    融主管機關協調成立之中華民國銀行公會會員辦理消費金融
    案件無擔保債務協商機制與金融機構達成分期還款協議，同
    意自民國95年7 月起，分80期，每月還款25,916元方式償債
    ，已繳交至97年2 月，而協商成立當時其係任職於欣映印刷
    有限公司擔任外務技術員，每月收入約27,000元，顯已無法
    履行協商內容，且其無擔保或無優先權之債務總額未逾1200
    萬元，復未經法院裁定開始清算程序或宣告破產，爰向本院
    聲請更生等語。
三、經查：聲請人所主張之上開事實，業據其提出財產及收入狀
    況說明書、債權人清冊、附有記事欄註記之全戶戶籍謄本、
    協議書、無擔保債務還款計畫、財團法人金融聯合徵信中心
    當事人綜合信用報告、聲請人之債務協商繳款之台新銀行存
    入憑條、扣繳單位為欣映印刷有限公司之各類所得扣繳暨免
    扣繳憑單、欣映印刷有限公司薪資表為證。則聲請人與附表
    所示銀行既係於95年7 月1 日達成債務協商協議，自協商當
    時起迄今聲請人之月薪均僅27,000元，而每月須還款金額竟
    高達25,916元，顯然上開協商條件之訂定，並未顧及聲請人
    基本生活之維持，而失公平，聲請人主張其於勉力繳款至97
    年2 月後，終因入不敷出，無力繼續履行協商還款條件，係
    因非可歸責於己之事由而毀諾，應屬可採。此外，本件又查
    無債務人有消費者債務清理條例第6 條第3 項、第8 條或第
    46條各款所定駁回更生聲請之事由存在，則債務人聲請更生
    ，應屬有據；並依上開規定命司法事務官進行本件更生程序
    ，爰裁定如主文。
中    華    民    國    97    年    9     月    30    日
              民事第四庭    法      官  郭瓊徽
上為正本，係依原本作成。
本件不得抗告。
本裁定已於97年9月30日下午5 時公告。
中    華    民    國    97    年    9     月    30    日
                            書  記  官  簡文清
附表：債權人清冊
┌──┬────────────┬────────┬─────────┐
│編號│債權人                  │金額（新台幣）  │  種        類    │
├──┼────────────┼────────┼─────────┤
│一  │第一銀行                │50,013元        │消費借款          │
├──┼────────────┼────────┼─────────┤
│二  │國泰世華銀行            │76,947元        │消費借款          │
├──┼────────────┼────────┼─────────┤
│三  │匯豐銀行                │226,000元       │消費借款          │
├──┼────────────┼────────┼─────────┤
│四  │玉山銀行                │38,000元        │消費借款          │
├──┼────────────┼────────┼─────────┤
│五  │寶華銀行                │254,000元       │消費借款          │
├──┼────────────┼────────┼─────────┤
│六  │台新銀行                │483,267元       │消費借款          │
├──┼────────────┼────────┼─────────┤
│七  │中國信託銀行            │36,125元        │消費借款          │
├──┼────────────┼────────┼─────────┤
│八  │慶豐銀行                │151,000元       │消費借款          │
├──┴────────────┼────────┼─────────┤
│合               計           │1,315,352元     │                  │
└───────────────┴────────┴─────────┘


司法院資訊處製作；財團法人民間司法改革基金會備份。
